臺灣新竹地方法院刑事判決
111年度交易字第317號
公  訴  人  臺灣新竹地方檢察署檢察官
被      告  林合建


上列被告因公共危險案件，經檢察官提起公訴（111年度偵字第4
581號)，被告於本院準備程序中，就被訴事實為有罪之陳述，經
本院告知簡式審判程序意旨，並聽取公訴人、被告之意見後，裁
定依簡式審判程序審理，並判決如下：
    主  文
林合建駕駛動力交通工具而有吐氣所含酒精濃度達每公升零點二
五毫克以上情形，累犯，處有期徒刑陸月，如易科罰金，以新臺
幣壹仟元折算壹日。
    事實及理由
一、本件犯罪事實及證據，除犯罪事實欄一、第3行「與另案聲
    請定應執行刑」之記載應更正為「與另案接續執行」，第8
    行應補充「竟基於酒後駕駛動力交通工具之犯意」，第11行
    「為警攔查」之記載應補充更正為「因逆向行駛為警攔查」
    ；證據部分應補充「公路監理電子閘門系統資料1份（偵卷
    第16頁）」、「車輛詳細資料報表1份（偵卷第17頁）」、
    「新竹縣警察局竹東分局二重埔派出所警員童妙庭於111年3
    月22日製作之職務報告1份（偵卷第42頁）」、「警員密錄
    器錄影畫面翻拍照片12張（偵卷第43至44-1頁）」、「被告
    林合建於本院準備程序、審理時之自白（本院卷第30至31、
    35頁）」外，餘均引用檢察官起訴書之記載（如附件）。
二、論罪科刑：
　㈠核被告林合建所為，係犯刑法第185條之3第1項第1款之駕駛
    動力交通工具而吐氣所含酒精濃度達每公升0.25毫克以上之
    公共危險罪。
　㈡查被告前因①不能安全駕駛案件，經本院以106年度竹北交簡
    字第478號判決判處有期徒刑6月確定；②又因不能安全駕駛
    案件，經本院以106年度交易字第514號判決判處有期徒刑6
    月，併科罰金新臺幣3萬元確定；③再因不能安全駕駛案件，
    經本院以106年度交易字第480號判決判處有期徒刑7月確定
    ，上開①③案件經本院以107年度聲字第663號裁定應執行有期
    徒刑1年確定，再與②案件之徒刑、罰金刑及另案拘役接續執
    行，於民國108年1月30日縮短刑期假釋，於108年6月14日假
    釋期滿未經撤銷（有期徒刑部分於108年5月22日期滿），視
    為執行完畢等情，有臺灣高等法院被告前案紀錄表1份在卷
    可考，其受徒刑執行完畢後，5年以內故意再犯本案有期徒
    刑以上之罪，為累犯，本院認被告之上開前案與本案均為不
    能安全駕駛案件，罪質相同，本院認本件加重最低本刑並無
    罪刑不相當之情形，爰依刑法第47條第1項之規定加重其刑
    。
　㈢爰以行為人之責任為基礎，審酌被告前有多次不能安全駕駛
    案件之科刑紀錄，有臺灣高等法院被告前案紀錄表1份在卷
    可憑，詎其再犯本件公共危險案件，所為實應非難；又兼衡
    被告飲用酒類後致吐氣酒精濃度達每公升0.34毫克之違反義
    務程度。而酒後駕駛動力交通工具行為具有高度潛在危險性
    ，極可能因此造成自己或他人家庭健全性受到嚴重影響，且
    終身無法獲得修復之巨大損害，本件被告酒後騎乘普通重型
    機車行駛於公眾往來之道路上，漠視自己及公眾行車安全，
    其犯罪足生相當之危險；再酒後駕車行為歷年來均朝重罰方
    向修正，本院於刑罰裁量上亦應隨法定刑之加重而予以調整
    ；惟念被告於犯後已陳明所犯細節坦認犯行之態度，及其自
    述國中畢業之智識程度、從事挖土機司機工作、家庭經濟狀
    況勉持等一切情狀（本院卷第35頁），認應量處如主文所示
    之刑，並諭知易科罰金之折算標準，以資警惕。
據上論斷，應依刑事訴訟法第273條之1第1項、第299條第1項前
段、第310條之2、第454條第2項，判決如主文。
本案經檢察官賴佳琪提起公訴，檢察官林李嘉到庭執行職務。　
中　　華　　民　　國　　111 　年　　7 　　月　　21　　日
                  刑事第三庭    法  官  王靜慧
以上正本證明與原本無異。
如不服本判決應於收受本判決後20日內向本院提出上訴書狀，上
訴書狀應敘述具體理由。上訴書狀未敘述上訴理由者，應於上訴
期間屆滿後20日內補提理由書狀於本院(均須按他造當事人之人
數附繕本 )「切勿逕送上級法院」。 
中　　華　　民　　國　　111 　年　　7 　　月　　22　　日
                                書記官  陳怡君 　　　　附錄本案論罪科刑法條：
中華民國刑法第185條之3第1項第1款
駕駛動力交通工具而有下列情形之一者，處三年以下有期徒刑，
得併科三十萬元以下罰金：
一、吐氣所含酒精濃度達每公升零點二五毫克或血液中酒精濃度
    達百分之零點零五以上。
附  件：
臺灣新竹地方檢察署檢察官起訴書
                                     111年度偵字第4581號
　　被　　　告　林合建
上列被告因公共危險案件，業經偵查終結，認應提起公訴，茲將
犯罪事實及證據並所犯法條分敘如下：
        犯罪事實
一、林合建前有7次犯違背安全駕駛之公共危險案件，第6次經臺
    灣新竹地方法院以106年度交易字第514號判決判處有期徒刑6
    月確定，與另案聲請定應執行刑，於民國108年1月30日縮短
    刑期假釋出監並付保護管束，迄至108年6月14日保護管束期
    滿，假釋未經撤銷視為執行完畢。詎仍不知悔改，於111年3月
    19日19時許起至同日22時許止，在新竹縣○○鎮○○路000巷00
    號住處飲用酒類後，休息至翌(20)日16時許，其吐氣所含酒精
    濃度仍逾每公升0.25毫克，竟於(20)日16時許貿然自上址騎
    乘車牌號碼000-000號普通重型機車行駛於道路。嗣於(20)
    日16時52分許，行經新竹縣○○鎮○○路000巷00號前時為警攔查
    ，並於(20)日17時許施以吐氣酒精濃度測試，測得其吐氣酒
    精濃度達每公升0.34毫克，而查知上情。
二、案經新竹縣政府警察局竹東分局報告偵辦。
        證據並所犯法條
一、上開犯罪事實，業據被告林合建於偵查中坦承不諱，並有警
    員職務報告、酒精測定紀錄表、財團法人台灣商品檢測驗證中
    心呼氣酒精測試器檢定合格證書、新竹縣政府警察局吐氣酒
    精濃度檢測程序暨拒測法律效果確認單、舉發違反道路交通
    管理事件通知單各1份在卷可稽，是被告犯嫌洵堪認定。
二、核被告所為，係犯刑法第185條之3第1項第1款之公共危險罪
    嫌。又被告曾受有期徒刑之執行完畢，有本署刑案資料查註紀
    錄表在卷可按，其於5年內故意再犯本件有期徒刑以上之罪，
    為累犯，請依刑法第47條第1項之規定及大法官會議釋字775
    號解釋意旨，量處其刑。
三、依刑事訴訟法第251條第1項提起公訴。
　　此　　致
臺灣新竹地方法院
中　　華　　民　　國　 111　　年　　4 　　月　　22　　日
　                            檢  察  官  賴佳琪
本件證明與原本無異　
中　　華　　民　　國　 111　　年　　4 　　月　　 26　 日
                          　　書　記　官  楊凱婷